Config:
  hfst:
    Gen: ../../../src/generator-gt-norm.hfst
    Morph: ../../../src/analyser-gt-norm.hfst
  xerox:
    Gen: ../../../src/generator-gt-norm.xfst
    Morph: ../../../src/analyser-gt-norm.xfst
    App: lookup

Tests:
  
  Verb - iskwêw - ok : # -m animate noun
     iskwêw+N+AN+Sg: iskwêw
     iskwêw+N+AN+Pl: iskwêwak
     iskwêw+N+AN+Loc: iskwênâhk
     iskwêw+N+AN+Dim+Sg: iskwêsis
     iskwêw+N+AN+Dim+Pl: iskwêsisak
     iskwêw+N+AN+Dim+Loc: iskwêsisihk
     
     iskwêw+N+AN+Sg+Px1Sg: nitiskwêw
     iskwêw+N+AN+Sg+Px2Sg: kitiskwêw
     iskwêw+N+AN+Sg+Px3Sg+Obv: otiskwêwa
     iskwêw+N+AN+Sg+Px3iSg+Obv: otiskwêwiyiwa
     iskwêw+N+AN+Sg+Px1Pl: nitiskwêwnân
     iskwêw+N+AN+Sg+Px12Pl: kitiskwêwnân
     iskwêw+N+AN+Sg+Px2Pl: kitiskwêwâw
     iskwêw+N+AN+Sg+Px3Pl+Obv: otiskwêwâwa
     iskwêw+N+AN+Sg+Px3iPl+Obv: otiskwêwiyiwa
     
     iskwêw+N+AN+Pl+Px1Sg: nitiskwêwak
     iskwêw+N+AN+Pl+Px2Sg: kitiskwêwak
     iskwêw+N+AN+Pl+Px3Sg+Obv: otiskwêwa
     iskwêw+N+AN+Pl+Px3iSg+Obv: otiskwêwiyiwa
     iskwêw+N+AN+Pl+Px1Pl: nitiskwêwinânak
     iskwêw+N+AN+Pl+Px12Pl: kitiskwêwnawak
     iskwêw+N+AN+Pl+Px2Pl: kitiskwêwiwâwak
     iskwêw+N+AN+Pl+Px3Pl+Obv: otiskwêwâwa
     iskwêw+N+AN+Pl+Px3iPl+Obv: otiskwêwyiwa
     
     iskwêw+N+AN+Dim+Sg+Px1Sg: nitiskwêsis
     iskwêw+N+AN+Dim+Sg+Px2Sg: kitiskwêsis
     iskwêw+N+AN+Dim+Sg+Px3Sg+Obv: otiskwêsisa
     iskwêw+N+AN+Dim+Sg+Px3iSg+Obv: otiskwêsisiyiwa
     iskwêw+N+AN+Dim+Sg+Px1Pl: nitiskwêsisnân
     iskwêw+N+AN+Dim+Sg+Px12Pl: kitiskwêsisnân
     iskwêw+N+AN+Dim+Sg+Px2Pl: kitiskwêsisâw
     iskwêw+N+AN+Dim+Sg+Px3Pl+Obv: otiskwêsisâwa
     iskwêw+N+AN+Dim+Sg+Px3iPl+Obv: otiskwêsisiyiwa
     
     iskwêw+N+AN+Dim+Pl+Px1Sg: nitiskwêsisak
     iskwêw+N+AN+Dim+Pl+Px2Sg: kitiskwêsisak
     iskwêw+N+AN+Dim+Pl+Px3Sg+Obv: otiskwêsisa
     iskwêw+N+AN+Dim+Pl+Px3iSg+Obv: otiskwêsisiyiwa
     iskwêw+N+AN+Dim+Pl+Px1Pl: nitiskwêsisinânak
     iskwêw+N+AN+Dim+Pl+Px12Pl: kitiskwêsisnawak
     iskwêw+N+AN+Dim+Pl+Px2Pl: kitiskwêsisiwâwak
     iskwêw+N+AN+Dim+Pl+Px3Pl+Obv: otiskwêsiswâwa
     iskwêw+N+AN+Dim+Pl+Px3iPl+Obv: otiskwêsisyiwa
     
     iskwêw+N+AN+Px1Sg+Loc: nitiskwêwhk
     iskwêw+N+AN+Px2Sg+Loc: kitiskwêwhk
     iskwêw+N+AN+Px3Sg+Loc: otiskwêwhk
     iskwêw+N+AN+Px3iSg+Loc: otiskwêwyihk
     iskwêw+N+AN+Px1Pl+Loc: nitiskwêw
     iskwêw+N+AN+Px12Pl+Loc: kitiskwêwnâhk
     iskwêw+N+AN+Px2Pl+Loc: kitiskwêwiwâwihk
     iskwêw+N+AN+Px3Pl+Loc: otiskwêwiwâwihk
     iskwêw+N+AN+Px3iPl+Loc: otiskwêwiyihk

     iskwêw+N+AN+Dim+Px1Sg+Loc: nitiskwêsisihk
     iskwêw+N+AN+Dim+Px2Sg+Loc: kitiskwêsisihk
     iskwêw+N+AN+Dim+Px3Sg+Loc: otiskwêsisihk
     iskwêw+N+AN+Dim+Px3iSg+Loc: otiskwêsisyihk
     iskwêw+N+AN+Dim+Px1Pl+Loc: nitiskwêsisnânihk
     iskwêw+N+AN+Dim+Px12Pl+Loc: kitiskwêsinâh
     iskwêw+N+AN+Dim+Px2Pl+Loc: kitiskwêsiswâwihk
     iskwêw+N+AN+Dim+Px3Pl+Loc: otiskwêsiswâwihk
     iskwêw+N+AN+Dim+Px3iPl+Loc: otiskwêsisiyihk